【裁判字號】    98,交上易,8
【裁判日期】    980122
【裁判案由】    過失傷害
【裁判全文】
臺灣高等法院刑事判決                 98年度交上易字第8號
上  訴  人  臺灣板橋地方法院檢察署檢察官
被      告  乙○○
上列上訴人因被告過失傷害案件，不服臺灣板橋地方法院97年度
交易字第660號，中華民國97年12月4日第一審判決（起訴案號：
臺灣板橋地方法院檢察署97年度調偵字第1319號），提起上訴，
本院判決如下：
    主  文
上訴駁回。
    理  由
一、按刑事訴訟法第350條、第361條、第362條、第367條規定，
    不服地方法院之第一審判決而上訴者，須提出上訴書狀，並
    應敘述具體理由，為上訴必備之程式；其所提出之書狀未敘
    述上訴理由，或僅曾以言詞陳述上訴理由者，均應於上訴期
    間屆滿後20日內補提理由書於第一審法院。惟原審法院對上
    訴書狀有無記載理由，僅應為形式上之審查，認有欠缺，且
    未據上訴人自行補正者，始應定期間先命補正，至於上訴理
    由是否具體，係屬第二審法院審查範圍，不在命補正之列。
    （參照刑事訴訟法第361 條之立法意旨）倘上訴人已提出上
    訴理由，但所提非屬具體理由者，應由第二審法院以上訴不
    合法律上之程式，判決駁回之。而所謂具體理由，必係依據
    卷內既有訴訟資料或提出新事證，指摘或表明第一審判決有
    何採證認事、用法或量刑等足以影響判決本旨之不當或違法
    ，而構成應予撤銷之具體事由，始克當之（例如：依憑證據
    法則具體指出所採證據何以不具證據能力，或依憑卷證資料
    ，明確指出所為證據證明力之判斷如何違背經驗、論理法則
    ）；倘僅泛言原判決認定事實錯誤、違背法令、量刑失之過
    重或輕縱，而未依上揭意旨指出具體事由，或形式上雖已指
    出具體事由，然該事由縱使屬實，亦不足以認為原判決有何
    不當或違法者（例如：對不具有調查必要性之證據，法院未
    依聲請調查亦未說明理由，或援用證據不當，但除去該證據
    仍應為同一事實之認定），皆難謂係具體理由，俾與第二審
    上訴制度旨在請求第二審法院撤銷、變更第一審不當或違法
    之判決，以實現個案救濟之立法目的相契合，並節制濫行上
    訴（最高法院97年度台上字第892號裁判意旨參照）。
二、本件檢察官循告訴人（即被害人甲○○之父）之請求提起上
    訴略以：(一)被告乙○○於案發後，從未對被害人甲○○慰問
    、道歉，對被害人傷勢亦未加聞問，顯見犯後態度不佳，迄
    今仍未達成民事和解，顯無和解賠償之誠意；(二)被害人受有
    重傷害，然被告迄未為賠償，告訴人身心負擔沈重，且被害
    人因傷導致殘廢，無法讀書及工作，更面臨漫長復健，身心
    痛苦，所受危害非輕，原審僅量處有期徒刑5 月，顯屬過輕
    云云。
三、惟查，量刑輕重係屬事實審法院得依職權自由裁量之事項，
    苟已斟酌刑法第57條各款所列情狀而未逾越法定刑度，不得
    遽指為違法失當，此觀最高法院72年度臺上字第6696號判例
    意旨自明。本件原審判決既已詳細記載認定被告犯罪事實之
    證據及理由，並已審酌關於刑法第57條科刑之一切情狀，在
    適法範圍內行使裁量權，核無量刑違法或不當之情形。檢察
    官上訴意旨所指被害人受有創傷性腦損傷併右側肢體偏癱、
    失語症及認知功能缺損等之重傷害，暨被告未與被害人達成
    和解等節，原判決於量刑時既已斟酌，檢察官倘仍不服，自
    應說明原判決關於此部分之論述有何違法或不當之處。而檢
    察官上訴理由竟僅空言泛稱被告於肇事後未與被害人道歉，
    亦未和解以賠償被害人之損失，被害人所受危害非輕，指摘
    原審量刑過輕云云，顯係對原判決就刑之量定審酌之事項，
    漫詞爭執，並未具體指出原判決之量刑有何輕重相差懸殊等
    裁量權濫用之情形，尚不足以影響原判決之本旨，應認其實
    質上未符合上訴具體理由之要件。是檢察官上訴雖已敘述理
    由，但其理由非屬具體，其所為上訴為不合法律上之程式，
    應予駁回，並不經言詞論為之。
據上論斷，應依刑事訴訟法第367條前段、第372條，判決如主文
。
中    華    民    國    98    年    1    月    22     日
                  刑事第十庭    審判長法  官  楊炳禎
                                      法  官  陳春秋
                                      法  官  李春地
以上正本證明與原本無異。
不得上訴。
                                      書記官  蘇秋
中    華    民    國    98    年    1    月    22     日


司法院資訊處製作；財團法人民間司法改革基金會備份。
